臺灣新北地方法院刑事判決　　　　
111年度審訴字第1224號
公  訴  人  臺灣新北地方檢察署檢察官
被      告  陳錢昱


上列被告因妨害公務等案件，經檢察官提起公訴（111 年度偵字
第35265 號），本院判決如下：
    主  文
陳錢昱犯如附表宣告刑欄所示之各罪，各處如附表宣告刑欄所示
之刑。上開拘役刑部分，應執行拘役陸拾日，如易科罰金，以新
臺幣壹仟元折算壹日。
    事實及理由
壹、查被告陳錢昱所犯均係死刑、無期徒刑、最輕本刑為3 年以
    上有期徒刑以外之罪，其於準備程序就被訴事實為全部有罪
    之陳述，經告知簡式審判程序之旨，並聽取其及檢察官之意
    見後，本院認無不得或不宜改依簡式審判程序進行之處，爰
    依刑事訴訟法第273 條之1 第1 項、第284 條之1 之規定，
    裁定進行簡式審判程序。
貳、本案犯罪事實及證據，除下列事項應予補充外，餘皆引用附
    件即檢察官起訴書之記載：
一、犯罪事實欄一第6 行所載「右側手肘」，應補充為「右側手
    肘擦挫傷」；第10行所載之「基於侮辱公務員之犯意」，應
    補充為「基於侮辱公務員及公然侮辱他人之犯意」；第17至
    18行所載之「基於對於公務員依法執行職務時施強暴之犯意
    」，則應補充為「基於對於公務員依法執行職務時施強暴及
    傷害之犯意」。
二、犯罪事實欄二所載之「案經鄭國萬訴由」，應補充「案經鄭
    國萬、王筑瑩訴由」。
三、補充「被告陳錢昱於111 年11月3 日本院準備程序及審理時
    之自白（參本院卷附當日各該筆錄）」為證據。
參、論罪科刑：
一、核被告就附表編號一所為，係犯刑法第277 條第1 項之傷害
    罪及同法第354 條之毀損罪；而就附表編號二所為，係犯刑
    法第135 條第1 項之對於公務員依法執行職務時施強暴罪、
    第140 條第1 項之侮辱公務員罪及同法第277 條第1 項之傷
    害罪、第309 條第1 項之公然侮辱罪。被告如附表編號二所
    示之犯行，係以一行為觸犯數罪名，為想像競合犯，應依刑
    法第55條規定從一重之傷害罪論處，公訴意旨未論及被告對
    告訴人即警員王筑瑩所犯公然侮辱罪部分，容有疏漏，且此
    部分既經告訴人王筑瑩提出告訴，並由本院向被告當庭告知
    除原有之起訴法條外，相同行為可能另涉及刑法公然侮辱罪
    之條文，無礙於被告於訴訟程序中相關權益之維護，應由本
    院補充此部分法條加以審理。被告所犯上開3 罪間，犯意各
    別，行為互殊，自應分論併罰。　　
二、審酌被告酒後不知節制，而於案發時地與告訴人即營業小客
    車司機鄭國萬起口角紛爭，率對告訴人鄭國萬暴力相向，並
    毀損告訴人鄭國萬所有車輛之部件，其後又對到場協助處理
    之身著制服依法執行職務之警員白劍芳、警員即告訴人王筑
    瑩當場出言侮辱及施行強暴手段，所為對他人生命、身體、
    財產、名譽及公務員職務上之威信均造成相當危害，皆有不
    該，兼衡被告之素行、犯罪之動機、目的、手段、教育程度
    、職業、家庭經濟與生活狀況，犯後終能坦承犯行，態度勉
    可，然迄今未能與告訴人2 人達成和解或成立調解，亦未取
    得告訴人2 人之諒解等一切情狀，分別量處如主文所示之刑
    ，並諭知拘役刑易科罰金或罰金刑易服勞役之折算標準，再
    就拘役刑部分，定應執行之刑及諭知易科罰金之折算標準，
    以資處罰。
肆、本判決係依刑事訴訟法第310 條之2 及第454 條所製作之簡
    化判決，依法僅需記載犯罪事實、證據名稱及應適用之法條
    ，並得以簡略方式為之，如認定之犯罪事實、證據及應適用
    之法條，與檢察官起訴書之記載相同者，得引用之，附此敘
    明。
據上論斷，應依刑事訴訟法第273 條之1 第1 項、第299 條第1
項前段、第310 條之2 、第454 條（本件依刑事判決精簡原則，
僅記載程序法條文），判決如主文。
本案經檢察官吳宗光偵查起訴，由檢察官陳炎辰到庭執行公訴。
中　　華　　民　　國    111   年 　 11  　月 　 29  　日
                 刑事第二十四庭  法  官　李俊彥   
以上正本證明與原本無異。
如不服本判決，應於判決送達後20日內敘明上訴理由，向本院提
出上訴狀（應附繕本），上訴於臺灣高等法院。其未敘述上訴理
由者，應於上訴期間屆滿後20日內向本院補提理由書「切勿逕送
上級法院」。
                                 書記官  林慈恩
中　　華　　民　　國    111   年 　 11  　月 　 29  　日
附錄本判決論罪之法律條文：
中華民國刑法第135 條
對於公務員依法執行職務時，施強暴脅迫者，處3 年以下有期徒
刑、拘役或30萬元以下罰金。
意圖使公務員執行一定之職務或妨害其依法執行一定之職務或使
公務員辭職，而施強暴脅迫者，亦同。
犯前二項之罪而有下列情形之一者，處6 月以上5 年以下有期徒
刑：
一、以駕駛動力交通工具犯之。
二、意圖供行使之用而攜帶兇器或其他危險物品犯之。
犯前三項之罪，因而致公務員於死者，處無期徒刑或7 年以上有
期徒刑；致重傷者，處3 年以上10年以下有期徒刑。

中華民國刑法第140 條
於公務員依法執行職務時，當場侮辱或對於其依法執行之職務公
然侮辱者，處1 年以下有期徒刑、拘役或10萬元以下罰金。

中華民國刑法第277 條
傷害人之身體或健康者，處5 年以下有期徒刑、拘役或50萬元以
下罰金。
犯前項之罪，因而致人於死者，處無期徒刑或7 年以上有期徒刑
；致重傷者，處3 年以上10年以下有期徒刑。

中華民國刑法第309 條
公然侮辱人者，處拘役或9 千元以下罰金。
以強暴犯前項之罪者，處1 年以下有期徒刑、拘役或1 萬5 千元
以下罰金。

中華民國刑法第354條
毀棄、損壞前二條以外之他人之物或致令不堪用，足以生損害於
公眾或他人者，處2 年以下有期徒刑、拘役或1 萬5 千元以下罰
金。

附表：
編號 犯罪事實 宣告刑 一 即附件犯罪事實欄一所示被告對告訴人鄭國萬所為傷害、毀損犯行。 陳錢昱犯傷害罪，處拘役參拾日，如易科罰金，以新臺幣壹仟元折算壹日。又犯毀損罪，處罰金新臺幣壹萬元，如易服勞役，以新臺幣壹仟元折算壹日。 二 即附件犯罪事實欄一所示被告對警員白劍芳、王筑瑩（亦為告訴人）所為之妨害公務、傷害、公然侮辱犯行 陳錢昱犯傷害罪，處拘役伍拾日，如易科罰金，以新臺幣壹仟元折算壹日。 
--------------------------------------------------------
附件：
臺灣新北地方檢察署檢察官起訴書
                                    111年度偵字第35265號
　　被　　　告　陳錢昱　男　30歲（民國00年0月00日生）
　　　　　　　　　　　　住○○市○○區○○街0號2樓
　　　　　　　　　　　　國民身分證統一編號：Z000000000號
上列被告因妨害公務等案件，業經偵查終結，認應提起公訴，茲
將犯罪事實及證據並所犯法條分敘如下：
　　　　犯罪事實
一、陳錢昱於民國111年7月30日4時許，在新北市蘆洲區長榮路
    搭乘鄭國萬所駕駛車牌號碼000-00號自營小客車，於同日4 
    時34分許，行至新北市新莊區新北大道二段與化成路口，雙
     方因車資問題而起口角糾紛，陳錢昱竟基於傷害及毀損之
    犯 意，持酒瓶攻擊鄭國萬及其上開自營小客車，致鄭國萬
    受有右側手肘、右側上臂挫傷、左側手肘扭傷等傷害；上開
    自營小客車則前擋風玻璃、車燈、招牌燈受有毀損，致令不
    使堪使用。嗣新北市政府警察局新莊分局頭前派出所警員白
    劍芳、王筑瑩據報後前往處理，詎陳錢昱仍不斷叫囂，明知
    白劍芳、王筑瑩係依法執行職務之員警，基於侮辱公務員之
    犯 意，對執行警察職務之員警白劍芳、王筑瑩2人出言侮辱
    稱: 「幹你娘」、「幹你娘機掰」言語侮辱白劍芳、王筑瑩
    ，經 白劍芳、王筑瑩研判當時陳錢昱有飲酒狀態，且無法
    溝通， 已有警察職權行使法第19條規定「警察對於有下列
    情形之一 者，得為管束：一、瘋狂或酒醉，非管束不能救
    護其生命、 身體之危險，或預防他人生命、身體之危險。
    」之情況，欲 將陳錢昱施以管束，然陳錢昱竟基於對於公
    務員依法執行職 務時施強暴之犯意，強力抗拒拉扯，以此
    強暴方式妨害白劍 芳、王筑瑩依法執行勤務，並造成王筑
    瑩受有左側前臂挫傷 之傷害。
二、案經鄭國萬訴由新北市政府警察局新莊分局報告偵辦。
　　　　證據並所犯法條
一、證據清單及待證事實：
編號 證據名稱 待證事實 1 被告陳錢昱於警詢及偵查中之供述 對於全部犯罪事實均辯稱：喝醉忘記了等語。 2 證人即告訴人鄭國萬於警詢中之證述 證明告訴人受有身體之傷害及自營小客車前擋風玻璃、車燈、招牌燈受有毀損之事實。 3 新北市政府警察局新莊分局照片黏貼紀錄表 證明車牌號碼000-00號自營小客車受有毀損之事實。 4 警員職務報告 全部被告有妨害公務之犯罪事實。 5 告訴人鄭國萬、員警王筑瑩衛生福利部臺北醫院診斷證明書各1份 證明2人分別受有犯罪事實欄所載傷害之事實。 6 警方密錄器影像擷圖及譯文 證明被告有妨害公務之事實。 
二、核被告所為，係犯刑法第135條第1項對於公務員依法執行職
    務時施強暴、第140條第1項侮辱公務員及同法第277條第1項
    傷害及第354條毀損等罪嫌。又被告所觸犯之對於公務員依
    法執行職務時施強暴、傷害等罪嫌部分，係以一行為觸犯上
    開二罪名，為想像競合犯，請依刑法第55條想像競合犯規定
    從一重論以傷害罪嫌。另被告對告訴人所犯刑法第277條第1
    項傷害及第354條毀損罪嫌與前揭傷害罪嫌，請予以分論併
    罰。
三、依刑事訴訟法第251條第1項提起公訴。
　　此　致
臺灣新北地方法院
中　　華　　民　　國　 111　　年　　9 　　月　　1　　日
　　　　　　　　　　　　　　　檢　察　官  吳宗光